臺北高等行政法院判決　　　　　　　　　　　　　　九十一年度訴字第四八三五號
　　　　　　　　　　　　　　　.
　　原　　　告　甲○○
　　訴訟代理人　林發立律師
　　　　　　　　馮達發律師
　　被　　　告　經濟部智慧財產局
　　代　表　人　蔡練生（局長）
　　訴訟代理人　丁○○
　　　　　　　　丙○○
　　參　加　人　真福實業股份有限公司
　　代　表　人　乙○○董事長.
右當事人間因新型專利舉發事件，原告不服經濟部中華民國九十一年九月二十三日經
訴字第○九一○六一二一九七○號訴願決定，提起行政訴訟，並經本院裁定命參加人
獨立參加本件被告之訴訟。本院判決如左：
    主  文
原告之訴駁回。
訴訟費用由原告負擔。
    事  實
壹、事實概要：
    緣原告前於民國（以下同）八十八年十二月二十四日以「高架地板支撐管結構改
    良(一)」向被告申請新型專利，經被告編為第00000000號審查，准予專利
    ，並於公告期滿後，發給新型第一六三八○三號專利證書（以下簡稱系爭案）。
    嗣參加人以其違反專利法第九十八條第一項第一、二款及第二項之規定，對之提
    起舉發，並提出舉發證據三、四為八十八年三月二十一日公告之第000000
    00號「地板架之結構」新型專利案（以下簡稱引證案）之專利公報及專利說明
    書為證據。案經被告審查，於九十一年四月八日以（九一）智專三（三）○五○
    二五字第○九一八九○○○八三七號專利舉發審定書為「舉發成立，應撤銷專利
    權」之處分。原告不服，提起訴願，遭駁回後，遂向本院提起行政訴訟。本院因
    認本件撤銷訴訟之結果，參加人之權利或法律上利益將受損害，乃依行政訴訟法
    第四十二條第一項規定，依職權裁定命參加人獨立參加本件被告之訴訟。
貳、兩造聲明：
一、原告聲明：求為判決
１、訴願決定及原處分均撤銷。
２、訴訟費用由被告負擔．
二、被告聲明：求為判決如主文所示。
、兩造爭點：
    引證案是否足以證明系爭案不具進步性，而不符新型專利要件？
一、原告陳述：
１、訴願決定駁回原告之請求，理由無非係：「系爭案與引證案之習用品相較，其支
    撐管與套筒之套合雖有管內與管外之不同，但達到防止支撐管搖晃、位移之技術
    、功效相同；且引證案之習用品同樣係以焊接方式連接立管與束管，亦可防止立
    管脫離；又二者之焊接點同樣位於高架地板與地面之間，其銹化腐蝕之情況相同
    ；另系爭案專利說明書內並未提及接地構件之功效，且與系爭案創作目的防止支
    撐管搖晃、位移等功效無關」，「至於訴願附件八『習知設計與惠亞設計之比較
    』分析報告，其所謂之『習知設計』與『惠亞設計』是否確為本件『引證案之習
    用品』與『系爭案之實物樣品』，該分析報告中並無任何說明；況查，套筒（束
    管）之高度將會影響其與支撐管（立管）結合之強度，惟該分析報告中並未說明
    該套筒（束管）之高度如何，其所為之比較分析，自難採信。」云云，實則被告
    及訴願決定機關認事用法顯有違誤，一一駁斥臚陳理由如后。
２、首按專利制度之目的在於鼓勵人民公開其技術，以促進國家科技之進展，從而，
    專利審查不應採高標準：
(1)、按專利法第一條明文：「為鼓勵、保護、利用發明與創作，以促進產業發展，特
    制定本法。」是專利制度係藉由授予創作者專利權，以達成「促進產業發展」之
    目的。蓋創作者欲獨享其創作成果之最佳方式乃係將其創作秘而不宣，然此舉將
    使他人無從得知該創作，以進為再創作，而嚴重窒礙國家整體科技之進展，從而
    ，為鼓勵創作者公開其技術，乃授予一定期間之專利權。
(2)、準此以言，對專利權申請之審查，應以通常習知技術之人觀點視之，而不應採高
    標準，故即如將一根鐵絲彎折，看似微不足道，然將鐵絲彎折成迴紋針之創作，
    對社會之貢獻、對國家整體科技之進展，實有莫大助益，自不因其看似微不足道
    ，而不予專利，否則豈能達成前揭專利法之立法目的乎？職是，被告制頒之「專
    利審查基準」第 1-2-21 頁認「發明」如係「在技術發展空間有限之領域中（in
    the field of the crowded art），如在技術上有微小的改進，得視為具有『顯
    然的進步』。」；第2-2-19頁認「新型」如係「在技術發展空間有限之領域中，
    如在技術上有微小的改進，產生好用或實用的效果，得視為具有『顯然的進步』
    。」申言之，在一技術發展空間有限之領域中，凡在技術有微小的改進，即應授
    予專利。
３、次按新型專利所要求之發明高度顯小於發明專利：
    按「本法所稱專利分為下列三種：一、發明專利。二、新型專利。三、新式樣專
    利。」專利法第二條載有明文。復按「稱發明者，謂利用自然法則之技術思想之
    高度創作」、「稱新型者，謂對物品之形狀、構造或裝置之創作或改良。」專利
    法第十九條及第九十七條分別載有明文。從而，依前揭專利法明文，「發明」係
    「高度創作」，而「新型」僅係「創作」。換言之，「發明」與「新型」之區別
    ，發明程度較高者係「發明」，發明程度較低者係「新型」，學者見解亦同於此
    。本院九十年度訴字第一九八九號判決亦認：「按在新型專利中，相對於發明專
    利而言，其要求之創作高度顯然不如發明專利一般。」此並有本院九十年度訴字
    第一九六號、九十年度訴字第三四六○號、八十九年度訴字第一五四一號、八十
    九年度訴字第二三七一號、及八十九年度訴字第四○○六號等判決可資參照。
４、系爭案與引證案，無論在目的、形狀、構造、功效等整體觀察比較，皆不相同，
    自顯具進步性，況系爭案為一新型專利，而新型專利之發明高度要求顯小於發明
    專利，因而益顯系爭案具有進步性：
(1)、按「稱新型者，謂對物品之形狀、構造或裝置之創作或改良。」專利法第九十七
    條載有明文。又依同法第九十八條第二項規定：「新型係運用申請前既有之技術
    或知識，而為熟悉該項技術者所能輕易完成且未能增進功效時」，即該新型欠缺
    進步性時，仍不得取得新型專利。此進步性之判斷，依改制前行政法院八十九年
    判字第一三二號判決：「新型專利申請專利範圍涵蓋實施其創作所需之各個組件
    ，應視為整體無法逐一分割單獨成立，亦即比較兩新型案是否同一，應就其目的
    、形狀、構造、功效等整體觀察比較」，新型專利與先前技藝之比較，自應就目
    的、形狀、構造、功效等整體觀察比較之，此並有改制前行政法院八十八年判字
    第三四二四號判決、八十八年判字第二三八○號判決、及八十八年判字第二○四
    ○號判決可資參照。
(2)、原告於九十年七月十三日申請更正申請專利範圍，業經被告准予更正，更正後之
    申請專利範圍如下：
、申請專利範圍第一項：「一種高架地板支撐管結構改良(一)，該高架地板之支撐管
    底部係設置有一底板，該底板上凸設有一套筒，該套筒內部形成一組裝孔，該支
    撐管底端係以緊配合方式插置於套筒之組裝孔中，該套筒與支撐管底端之間以複
    數焊接點連接一體，該底板上設有一接地件。」
、申請專利範圍第二項：「如申請專利範圍第１項所述之高架地板支撐管結構改良
    (一)，其中焊接點係位於套筒底端或頂端。」
、申請專利範圍第三項：「如申請專利範圍第１項所述之高架地板支撐管結構改良
    (一)，其中底板上設有複數個固定孔。」
(3)、系爭案與引證案皆係一種高架地板，其技術要件分述如下：
、系爭案之技術要件：1.一底板；2.一套筒，其凸設於底板之上，並且其內形成一
    組裝孔；3.一支撐管，其底端係以緊密配合之方式插置於套筒之組裝孔內；4.複
    數個焊接點，位於套筒內，用以將套筒與支撐管連接一體；5.接地件。
、引證案之技術要件：1.一底板（即引證案所載之底盤 (A)）；2.一套筒（即引證
    案所載之凸緣 (A1)），凸設於底板之上；3.一支撐管（即引證案所載之立管 (B)
    ），其底端係套於套筒之外；4.複數個焊接，位於支撐管底端，用以連接支撐管
    與底板。
(4)、比較系爭案與引案證之前揭技術要件，其目的、形狀、構造、功效等俱不相同，
    從而系爭案顯具進步性：
、就目的而言，引證案僅在防止支撐管搖晃、位移，惟系爭案除此目的外，尚有防
    止支撐管脫離之目的，此有系爭案之創作說明書第三頁第一段：「可利用該套筒
    支持支撐管，用以防止支撐管產生搖晃、位移，且該套筒與支撐管底端之間利用
    焊接點連接一體，使得支撐管與底板之間牢固的接合，而無發生脫離的顧慮」，
    可資足證。
、就形狀而言，引證案係支撐管套於套筒之外，而系爭案則係支撐管套於套筒之內
    ，兩者並不相同。
、就構造而言，引證案係支撐管套於套筒之外，並藉焊接點以連接支撐管與底板，
    而焊接點位於支撐管與套筒之外。惟系爭案係支撐管套於套筒之內，並且焊接點
    位於支撐管與套筒之內，以同時連接支撐管與底板、及支撐管與套筒。另系爭案
    尚有接地件，此為引證案所無。
、就功效而言：
I、防止搖晃、位移：
    按引證案僅係透過支撐管套合於套筒外，兩者間是否密合並不重要，而係藉焊材
    連接支撐管與底板，以達成防止搖晃、位移之功效，但因為支撐管與套筒間並未
    焊接，故其防止搖晃、位移之功效有限。惟系爭案之支撐管不僅係緊密套合於套
    筒之組裝孔內，並藉由焊接點連接支撐管與套筒以及支撐管與底板，使得支撐管
    、套筒及底板緊密連接成為一體，而能有效防止搖晃、位移，此遠非引證案所能
    比擬。
II、防止支撐管脫落：
    按引證案並無此種機制，為了容易製造在支撐管套在套筒外係鬆配合以減少製造
    成本，至多僅係靠支撐管與底板間之焊接，以防止支撐管脫落。惟系爭案在支撐
    管與套筒之組裝孔內，除藉由支撐管與套筒之組裝孔緊配合以外，尚藉由焊接點
    連接支撐管與套筒以及支撐管與底板，使得支撐管、套筒及底板緊密連接成為一
    體，以防止支撐管脫落，此亦非引證案所能比擬。
III、防止焊材銹化：
    按引證案之焊接點係位於支撐管與套筒之外，此將產生一大缺點，即引證案第四
    頁第三段所載：「其因地板架係設置於地面與地板片間，其內溼氣重，長時間下
    ，水分子令焊材之銹化腐蝕之程度日漸趨據，再加上地板架承受地板片及其物品
    或人之重量，若於不預警之情形下，立管(B)與座盤(A)一但斷離，則有令地板片
    突然崩塌之虞，造成人員；物品之損害。」惟系爭案之焊接點位係於支撐管與套
    筒之組裝孔內，介於樓地面與底盤之間且底盤與地面以黏膠固著，黏膠本身即已
    具有抗腐之功能，從而保護焊接部位不為溼氣或腐蝕性氣體侵蝕造成斷離，致能
    克服習用品之前開缺失，能有效防止焊材之銹化。
Ⅳ、防止靜電產生：
    按所有高科技產業皆對潔淨室內之設備對防靜電要求列為首要，舉凡所有設備與
    構材電阻性均必須控制在１０Ω︱１０Ω之間，所以接地系統成為潔淨室地板系統之
    必要構件，故而發明人以新設計接地構件做為發明，此為引證案所無。此技術要
    件能防止地板上產生靜電，以避免產生諸如因靜電而著火等諸多危險。
、綜上可知，系爭案與引證案兩者無論在目的、形狀、構造、功效等俱不相同，自
    具進步性，況且系爭案為新型專利，發明高度要求遠低於發明專利，而系爭案功
    效遠超出引證案，並能解決引證案銹化腐蝕之問題，尤顯系爭案具進步性。
５、依國立宜蘭技術學院機械工程系蔡國忠副教授製作之「習知設計與惠亞設計之比
    較」分析報告或中國機械工程學會制作之「高架地板支撐管結構改良(一)鑑定分析
    報告」，皆認為系爭案之功效遠超過引證案。從而，益顯系爭案具進步性：
(1)、按如認新型不具進步性，必須該「新型」同時符合三項構成要素，即「運用申請
    前既有之技術或知識」，「熟悉該項技術者所能輕易完成」，以及「未能增進功
    效」：
    按專利法第九十八條第二項規定：「新型係運用申請前既有之技術或知識，而為
    熟悉該項技術者所能輕易完成且未能增進功效時」，即新型若係「運用申請既有
    之技術或知識」，而「熟悉該項技術者所能輕易完成」，並且「未能增進功效」
    時，乃欠缺進步性，應不得授予新型專利，前揭本院九十年度訴字第一九八九號
    判決亦認：「在新型案件，要認定新型不具進步性，必須同時滿足三項構成要素
    ，即『運用申請前既有之技術或知識』，『熟悉該項技術者所能輕易完成』，『
    未能增進功效』。．．．換言之，申請專利之新型，如果能產生某一新功效或具
    有增進新型之某種功效時，即應認為其具有進步性。」此並有前揭本院九十年度
    訴字第一九六號、九十年度三四六○號、八十九年度訴字第一五四一號、八十九
    年度訴字第二三七一號、及八十九年度訴字第四○○六號等判決可資參照。
(2)、國立宜蘭技術學院機械工程系蔡國忠副教授製作之分析報告顯示相較引證案，系
    爭案能增進防止搖晃、位移、及防止支撐管脫落等功效。因此，即使單就「未能
    增進功效」要件而言，系爭案顯非「未能增進功效」，亦即系爭案顯具進步性：
、按Ｘ方向所承受之應力越小，防止支撐管脫落及搖晃之功效即越佳，而依前揭分
    析報告，在承受相同外力時，引證案所承受Ｘ方向之應力為2266（單位略），而
    系爭案則僅為1367。換言之，系爭案所承受之應力幾乎僅為引證案之一半，職是
    ，在防止支撐管脫落及搖晃之功效上，系爭案為引證案的二倍。
、次按施加外力於支撐管時所產生之位移越小，防止支撐管位移的功效即越佳，依
    前揭分析報告，在施加相同外力時，於引證案所產生的位移為 1.463釐米，而於
    系爭案則僅 1.071釐米，換言之，在相同外力下，於引證案所產生之位移比系爭
    案多出近百分之四十。職是，在防止位移之功效上，系爭案遠超過引證案。
、綜前可知，在防止搖晃、位移及防止支撐管脫落之功效下，系爭案遠超過引證案
    ，亦即系爭案能增進在防止搖晃、位移及防止支撐管脫落之功效，顯具進步性。
(3)、中國機械工程學會亦肯認前開「習知設計與惠亞設計之比較」分析報告，而認為
    「其結果顯示被舉發案（即系爭案）較習知技術設計佳，地震時被舉發案較不會
    受到破壞，如附件三，故被舉發案有較佳之抗震能力，自具有進步性。」
(4)、訴願決定機關及被告均陳稱，前揭蔡副教授制作報告未確定是否為系爭案與引證
    案之樣品云云，而不採之。實則，蔡副教授已於訴願決定機關進行面詢時明確指
    出，該分析報告確依系爭案與引證案之技術進行電腦模擬分析，並且支撐管（或
    引證案之立管）高度於分析時亦已考量，從而，訴願決定機關及被告前開辯詞，
    實屬無稽。
(5)、綜上可知，專業且公正客觀之國立宜蘭技術學院機械工程系蔡副教授及中國機械
    工程學會之意見俱認為，系爭案在防止搖晃、位移、及防止支撐管脫落等功效俱
    遠超出引證案，從而，系爭案具進步性，要無疑義。
６、尤有進者，系爭案係在技術發展空間有限之領域中，且具有顯著之進步，尤應視
    為具有進步性：
(1)、按新型專利之發明高度要求顯小於發明專利，復按「發明」如係「在技術發展空
    間有限之領域中，如在技術上有微小的改進，得視為具有『顯然的進步』。」俱
    如前述，則在技術發展空間有限之領域中，對新型專利之要求，在改進的程度上
    自應要求更低，乃論理所當然。
(2)、系爭案係關於高架地板結構支撐管，依被告網站資料所載，相關專利計有一百四
    十八件，自屬「技術發展空間有限之領域」，而在支撐管之功效，亦即防止搖晃
    、位移、防止支撐管脫落、防止焊材銹化以及防止靜電產生等，與習知技術相比
    已屬相當之改進，而非「微小之改進」，並有前開國立宜蘭技術學院機械工程系
    蔡國忠副教授製作之「習知設計與惠亞設計之比較」分析報告及中國機械工程學
    會製作之「高架地板支撐管結構改良(一)鑑定分析報告」足稽，衡諸系爭案係屬新
    型專利而非發明專利，實無從否定其具有顯然之進步性。
(3)、尤其是，高科技產業為我國經濟命脈，基於精密性考量，其廠房十分顧忌廠房地
    板之振動性，而系爭案即應用於此等高科技廠地板，依前開國立宜蘭技術學院機
    械工程系蔡國忠副教授製作之「習知設計與惠亞設計之比較」分析報告可知，在
    防止支撐管脫落及搖晃之功效上，系爭案為引證案的二倍，在防止位移之功效上
    ，系爭案可超出引證案百分之四十之功效，是系爭案在防止廠房振動性上遠超出
    引證案，自對我國高科技廠房地板結構，實屬重要之改良，由此益見系爭案實具
    進步性。
７、系爭案實係一組合新型，相較引證案，在整體上具有相乘之功效增進，因而顯具
    進步性：
(1)、按「組合新型，係指將複數個既有之構成要件組合而成之新型而言。此種組合新
    型與集合新型不同之處，在於組合新型可產生某一新功效或增進某種功效，為熟
    習該項技術者非能輕易完成。至於集合新型，因未能產生某一新功效或增進某種
    功效，故為熟習該項技術者所能輕易完成且未能增進功效者。」被告編訂之「專
    利審查基準」第2-2-20頁載有明文。此並有改制前行政法院八十四年判字第一九
    三三號判例：「按發明專利所謂『組合發明』，乃係指將複合數個既有之構成要
    件組合而成之發明而言。此種組合必須在整體上要有『相乘』之功效增進，始為
    創作，若僅有『相加』之效果，則與發明要件不符。」可資足參。
(2)、經查系爭案具有防止搖晃、位移、防止支撐架脫落、防止焊材銹化、以及防止靜
    電產生之功效，已如前述。前三項之功效乃底板、支撐管、套筒、及複數個焊接
    點等技術要件之組合而產生，亦即相較於引證案，系爭案透過支撐管與套筒採緊
    配合及與底板採用複數個焊接點之組合，可增進防止搖晃、位移及防止支撐管脫
    落之功效，並能產生防止焊材銹化之新功效，依具有相乘之功效增進，此並有前
    揭國立宜蘭技術學院機械工程系蔡國忠副教授製作之分析報告足證，從而依前開
    「專利審查基準」第2-2-20頁並參酌改制前行政法院八十四年判字第一九三三號
    判例之見解，系爭案實係一組合新型，顯具進步性。
８、綜上所述，原審定處分及訴願決定均無理由，請判決如原告訴之聲明。
二、被告陳述：
１、原告訴稱引證案僅在防支撐管搖晃、位移，系爭案除此目的外，尚有防止支撐管
    脫離之目的云云；惟查引證案與系爭案均是利用套筒支持支撐管，用以防止支撐
    管產生搖晃、位移，且均以焊接方式連結支撐管與套筒，使得支撐管與底板之間
    牢固的接合，而無發生脫離的顧慮，二者之技術，功效完全相同。
２、原告復稱引證案支撐管套於套筒之外，而系爭案支撐管套於套筒之內，兩者形狀
    不同云云；惟查系爭案與引證案支撐管與套筒之相對關係，雖有管內、外接合之
    分別，但對防止支撐管產生搖晃、位移之技術，功效則完全相同。
３、原告又稱系爭案之焊接點位於支撐管與套筒之組裝孔內，能有效防止焊材之銹化
    云云；惟查系爭案與引證案之焊接點同樣位於高架地板與地面之間，其銹化腐蝕
    之情況相同；另起訴理由謂系爭案底盤與地面以黏膠固著，惟查系爭案說明書並
    無此記載。
４、原告另稱系爭案之接地系統，並未揭露於引證案之中云云；惟查系爭案說明書並
    未提及接地件之功效，且與系爭案創作目的防止支撐管搖晃、位移等功效無關。
５、原告所提蔡國忠副教授製作之「習知設計與惠亞設計之比較」一節；查其習知設
    計與惠亞設計是否確為引證案之習用品與系爭案之樣品，分析中並無任何佐證。
    故原告所訴理由皆不足採。
６、綜上所述，被告之原處分並無違法，請判決如被告答辯之聲明。
三、參加人陳述：
    參加人未於言詞辯論期日到場，亦未提出書狀，作何聲明、陳述。
    理  由
一、按凡對物品之形狀、構造或裝置之創作或改良，而可供產業上利用者，得依法申
    請取得新型專利，固為系爭案核准時專利法第九十七條暨第九十八條第一項所明
    定。惟其新型如「係運用申請前既有之技術或知識，而為熟習該項技術者所能輕
    易完成且未能增進功效時」，仍不得依法申請取得新型專利，復為同法第九十八
    條第二項所明定。
二、本件系爭第00000000號「高架地板支管結構改良(一)」新型專利案，依九
    十年七月十三日申請專利範圍修正本之記載，該高架地板之支撐管底部係設置有
    一底板，該底板上凸設有一套筒，該套筒內部形成一組裝孔，該支撐管底端係以
    緊配合方式插置於套筒之組裝孔中，該套筒與支撐管底端之間以複數焊接點連接
    一體，該焊接點係位於套筒頂端或頂端，該底板上除設有複數個固定孔，另設有
    一接地件者。參加人所舉舉發證據三、四為八十八年三月二十一日公告之第00
    000000號「地板架之結構」新型專利案（即引證案）之專利公報及專利說
    明書。案經被告審查認為，由引證案第三圖習用品之剖視可知於底盤中央凸設一
    束管，立管插置於束管外周，並以數焊接點連接，與系爭案支撐管插置於套筒內
    ，並以焊接點連接，二者均是將二管以緊配合方式組合，並佐以焊接加強固定，
    雖有管內、外接合之分別，但構造技術、功效相同；另系爭案之接地件對套筒、
    支撐管之組合毫不相干，故引證案可證明系爭案不具進步性，乃為「舉發成立，
    應撤銷專利權」之處分。原告不服，循序提起訴願及本件行政訴訟。
三、原告於本件行政訴訟中訴稱，引證案係支撐管（立管）套於套筒（束管）之外，
    僅在防支撐管搖晃、位移，系爭案支撐管套於套筒之內，除用以防止支撐管搖晃
    、位移外，且該套筒與支撐管底端之間利用焊接點連接一體，使得支撐管與底板
    之間牢固的接合，而無發生脫離的顧慮。引證案支撐管（立管）套於套筒（束管
    ）之外，而系爭案支撐管套於套筒之內，兩者形狀不同。引證案之焊接點位於支
    撐管與套筒之外，焊接點易於銹化腐蝕；而系爭案之焊接點位於支撐管與套筒之
    組裝孔內，能有效防止焊材之銹化。系爭案底板上之接地構件，可防止靜電產生
    ，並未揭露於引證案之中。系爭案底盤與地面以黏膠固著。國立宜蘭技術學院機
    械工程系蔡國忠副教授製作之「習知設計與惠亞設計之比較」分析報告顯示相較
    引證案，系爭案能增進防止搖晃、位移、及防止支撐管脫落等功效。且蔡國忠副
    教授已於訴願決定機關進行面詢時明確指出，該分析報告確依系爭案與引證案之
    技術進行電腦模擬分析，並且支撐管（或引證案之立管）高度於分析時亦已考量
    云云。惟查：
１、系爭案與引證案均是利用套筒支持支撐管，用以防止支撐管產生搖晃、位移，且
    均以焊接方式連接支撐管與套筒，使得支撐管與底板之間牢固的接合，而無發生
    脫離的顧慮，二者之技術、功效完全相同。
２、系爭案與引證案支撐管與套筒之套合，雖有管內與管外套合之分別，但對防止支
    撐管產生搖晃、位移之技術、功效則完全相同。
３、系爭案與引證案之焊接點同樣位於高架地板與地面之間，其銹化腐蝕之情況相同
    ，況且系爭案說明書並未記載系爭案底盤與地面以黏膠固著。
４、系爭案說明書並未提及接地件之功效，且與系爭案創作目的防止支撐管搖晃、位
    移等功效無關。
５、原告雖主張國立宜蘭技術學院機械工程系蔡國忠副教授已於訴願決定機關進行面
    詢時明確指出，其所製作之「習知設計與惠亞設計之比較」分析報告確依系爭案
    與引證案之技術進行電腦模擬分析，並且支撐管（或引證案之立管）高度於分析
    時亦已考量，但觀諸該「習知設計與惠亞設計之比較」分析報告，其所謂之「習
    知設計」與「惠亞設計」是否確為本件「引證案之習用品」與「系爭案之實物樣
    品」，該分析報告中並無任何說明；況且套筒（束管）之高度將會影響其與支撐
    管（立管）結合之強度，惟該分析報告中並未說明該套筒（束管）之高度如何，
    則其所為之比較分析，自難逕予採信。
四、綜上所述，原告之陳詞均不可採，則被告所為「舉發成立，應撤銷專利權」之處
    分，揆諸首揭規定，並無違誤，訴願決定予以維持，亦無不合。原告徒執前詞，
    訴請撤銷訴願決定及原處分，並無理由，應予駁回。
五、本件事證已臻明確，兩造其餘攻擊防禦方法與本件判決結果不生影響，故不逐一
    論述，併此敘明。
據上論結，本件原告之訴為無理由，爰依行政訴訟法第九十八條第三項前段判決如主
文。
中    華    民    國      九十三      年      一      月      二十      日
                              臺 北 高 等 行 政 法 院 第 一 庭
                                    審 判 長 法    官 徐瑞晃
                                             法    官 李得灶
                                             法    官 吳慧娟
右為正本係照原本作成。
如不服本判決，應於送達後二十日內，向本院提出上訴狀並表明上訴理由，如於本判
決宣示後送達前提起上訴者，應於判決送達後二十日內補提上訴理由書（須按他造人
數附繕本）。
中    華    民    國      九十三      年      一      月      二十      日
                                             書 記 官 劉道文
